臺灣宜蘭地方法院刑事判決　　　　　　　　96年度訴字第78號
公　訴　人　臺灣宜蘭地方法院檢察署檢察官
被　　　告　甲○○
　　　　　　　　　　（現在臺灣宜蘭監獄執行中）
選任辯護人　扶助律師陳倉富律師
上列被告因偽造有價證券等案件，經檢察官提起公訴（96年度偵
字第204號），本院判決如下：
    主  文
甲○○犯如附表「罪名」欄所示之罪，俱為累犯，各處如附表「
宣告刑」欄所示之刑，均減刑，詳如附表「減刑結果」欄所載。
又犯偽造有價證券罪，累犯，處有期徒刑參年拾月，未扣案發票
日為民國九十五年十二月二十七日、面額為新臺幣二十五萬元、
發票人為宏宜液化石油氣有限公司、票號為CX0000000號、付款
銀行為萬泰商業銀行之偽造支票壹張，沒收之。應執行有期徒刑
伍年，未扣案發票日為民國九十五年十二月二十七日、面額為新
臺幣二十五萬元、發票人為宏宜液化石油氣有限公司、票號為CX
0000000號、付款銀行為萬泰商業銀行之偽造支票壹張，沒收之
。
    事  實
一、甲○○前因違反電信法等案件，經本院以92年度訴字第340
    號判決判處有期徒刑八月確定，甫於民國94年2月4日假釋縮
    刑期滿執行完畢。詎其猶不知悔改，復基於意圖為自己不法
    所有之竊盜犯意及侵入住宅之犯意，先後於附表所示之時間
    、地點，以附表所示之方法，竊取丁○○、乙○○、戊○○
    、己○○、庚○○如附表「竊得物品欄」所示之財物得手。
二、甲○○於附表編號5所示之時間、地點，竊得附表5「竊得物
    品」欄所示由戊○○保管之宏宜液化石油氣有限公司（下稱
    宏宜公司）之空白支票一張（付款銀行萬泰商業銀行、付款
    帳戶宏宜公司000000000號帳戶、票號CX0000000號）後，竟
    另行基於意圖供行使之用而偽造支票此種有價證券之犯意，
    於95年12月28日4時許行竊得手後，當場於宜蘭縣冬山鄉○○路○段298號宏宜公司工廠辦公室內，從戊○○之抽屜取出
    宏宜公司印章及該公司負責人陳錫堅印章後，冒用宏宜公司
    （負責人陳錫堅）之名義，於上揭支票之發票人欄內盜蓋宏
    宜公司及該公司負責人陳錫堅之印文，且偽填發票日期95年
    12月27日、面額新臺幣（下同）二十五萬元，而偽造完成以
    宏宜公司（負責人陳錫堅）名義為發票人之支票一張。甲○○於偽造完成上開支票後，即與真實姓名年籍不詳之某成年
    男子（以下以「甲男」稱之）基於行使偽造有價證券之犯意
    聯絡，由甲○○將前揭偽造之支票交給「甲男」，再由「甲
    男」持該張偽造支票於95年12月28日下午2時43分許，至宜
    蘭縣羅東鎮○○路50號萬泰商業銀行羅東分行，向該銀行櫃
    檯行員丙○○提示而行使之，經丙○○檢視該支票上應記載
    之發票日期、金額已記載完全，且核對支票上宏宜公司及陳
    錫堅之印文，與該行所留存之印鑑印文相符後，丙○○打電
    話通知戊○○有人提示面額二十五萬元之宏宜公司支票，宏
    宜公司帳戶內之存款不足，須補足差額，惟戊○○表示並未
    開立該支票，丙○○乃要求「甲男」出示身分證件核對身分
    資料，但「甲男」恐其犯行洩露，遂向丙○○佯稱要與票主
    私底下處理，即取回該偽造之支票後，迅速離去。
三、嗣於95年1月4日10時50分許，甲○○駕駛車牌號碼IN─5831
    號自小客車行經宜蘭縣冬山鄉○○路○段298號前，因發生交
    通事故而為到場處理之員警查得其因違反毒品危害防制條例
    案件經臺灣宜蘭地方法院檢察署檢察官飭警拘提中，遂將甲○○拘提到案，並自其所駕駛之前開自小客車上，查獲其所
    竊得如附表「查扣贓物」欄所示之財物（均已發還被害人）
    後，始為檢警循線查知上開一、二之情。
四、案經乙○○訴由宜蘭縣警察局羅東分局報請臺灣宜蘭地方法
    檢察署檢察官偵查起訴。
    理  由
一、證據能力部分：
    按被告以外之人於審判外之言詞或書面陳述，除法律有規定
    者外，不得作為證據，刑事訴訟法第159條第1項定有明文。
    ，查證人丁○○、乙○○、戊○○於警詢中之陳述，均屬於
    被告以外之人於審判外之陳述，被告甲○○並已否認渠等上
    開陳述之證據能力，則依上開法條規定，上列證人於警詢中
    之陳述，均無證據能力。
二、認定犯罪事實一所憑之依據：
    訊據被告固坦承「伊有在附表編號2所載之時間、地點，破
    壞二樓陽台的鐵窗後，進入李淑娥住處，竊取黑色皮包一個
    ，零錢包二個。伊有竊走李淑娥住處內之仿勞力士女錶一個
    ，仿勞力士男錶一個、戒指二個。伊有在附表編號3所載的
    時間、地點、方法進入乙○○住處內。伊有在附表編號4所
    載之時間、地點、方法進入乙○○住處內，竊取新竹貨運鑰
    匙圈一個、天珠手鍊一條、李淑琴身分證影本一張、黑色背
    包一個。伊有竊走乙○○住處內之現金一千元、手機一支、
    中國農民銀行提款卡一張、羅東鎮農會提款卡一張、MP3一
    台、阿瘦皮鞋面額五百元禮卷二張。伊持有附表編號5所示
    之皮帶圈二個、義務員登錄證一張、謝澤銘身分證影本一張
    、謝道明身分證影本一張、戊○○身分證影本一張，紫外線
    燈一個、萬泰銀行提款卡一張、仿勞力士手錶一個。伊有在
    附表編號6所載之時間、地點、方法竊取己○○之二十公斤
    瓦斯桶二桶（內含瓦斯）。伊有在附表編號7所載之時間、
    地點、方法竊取庚○○之獎牌一座。」等事實（見本院卷第
    62、107、165頁），惟矢口否認其餘竊盜犯行，並辯稱「伊
    沒有在附表編號1所載之時間竊取丁○○住處內財物，伊係
    在附表編號2所載之時間進入丁○○住處行竊，但仿勞力士
    男錶只有偷一個、戒指只有偷二個，並沒有偷得其餘之現金
    一萬元、項鍊三條、墜子十個。伊在附表編號3所載之時間
    進入乙○○住處後，把東西放在包包內，但並沒有把東西帶
    走，伊係在附表編號4所載之時間進入乙○○住處內竊得財
    物，但並沒有竊得現金二萬元及黃金手鍊一條。伊沒有在附
    表編號5所載之時間、地點、方法竊取戊○○之財物，除黃
    金戒指二個，珍珠手鍊一條、空白支票一張外，其餘附表編
    號5『竊得物品』欄所載之物品係伊在戊○○位於宜蘭縣冬
    山鄉○○路○段298號之工廠焚燒垃圾的地方撿到的，當時伊
    載家中破掉的玻璃到戊○○工廠丟，但戊○○叫伊將東西載
    到別的地方去丟，伊才在該工廠燒垃圾的地方，看到一個手
    提袋，伊於告知戊○○後，將那個手提袋一起拿走。」云云
    ，然查：
（一）上揭犯罪事實一，已分據證人即被害人己○○、庚○○於
      警詢及檢察官偵訊時指證綦詳（見警卷第13至14、17至18
      頁，偵查卷第56至57頁。按：檢察官、被告、辯護人均同
      意採用上列證人於警詢中之陳述為本案證據）；證人即被
      害人丁○○、乙○○、戊○○於檢察官偵訊及本院審理時
      結證綦詳（見偵查卷第51至55頁，本院卷第89至100、156
      至158頁），且被告亦已坦承「伊有在附表編號2所載之時
      間、地點、方法進入李淑娥住處內竊得財物。伊有在附表
      編號3所載之時間、地點、方法進入乙○○住處內竊得財
      物。伊有在附表編號6所載之時間、地點、方法竊取己○○之二十公斤瓦斯桶二桶（內含瓦斯）。伊有在附表編號
      7所載之時間、地點、方法竊取庚○○之獎牌一座。」等
      事實不諱，復有被害人丁○○、乙○○、戊○○、庚○○
      所出具之贓物認領保管單共四紙；被害人丁○○、乙○○
      、戊○○竊案現場相片八張；宏宜公司基本資料一紙在卷
      可稽。
（二）至於被告雖以前揭情詞置辯，惟查：
1、被告已於96年1月23日、96年2月8日接受檢察官偵訊時，坦認
   「伊有於95年11月3日下午3時許侵入丁○○住處行竊」之事
   實（見偵查卷第58、93頁）。其次，證人即被害人丁○○亦
   已於檢察官偵訊及本院審理時結證「我的住處遭竊二次。我
   在95年11月3日9時許出門上班，當日下午5時30分許回家就發
   現家中遭竊，竊賊是把陽台鐵窗下方底座的鐵條弄斷，再從
   陽台經由廁所的窗戶進入房間行竊，所以後來我就把鐵窗改
   成卷內相片內所示的不銹鋼。該次失竊仿勞力士男錶一支、
   仿勞力士男錶二支、戒指七個、項鍊三條、墜子十個，這些
   東西我原本就放在梳妝台上，平常就在用。我在95年11月7日
   9時許出門上班，當日下午5時30分許下班回家後就發現家中
   第二次遭竊，我很生氣，我去找刑事組的朋友，朋友來現場
   看，他說採不到指紋，他說應該是房間的鋁百葉扳開來進入
   的，因為鋁百葉是大塊的，扳開來後人可以進入，所以後來
   我就換成卷內相片所示小塊的百葉窗。該次失竊現金一萬元
   、黑色皮包一個、零錢包二個。」等情綦詳（見偵查卷第51
   至53頁、本院卷第97至100頁），並有其所出具之贓物認領保
   管單一紙及竊案現場相片四張在卷可稽。再者，住宅乃私人
   生活重心，對於是否遭人侵入行竊、遭侵入之次數、失竊之
   財物內容等節，被害人之記憶自較四處行竊之竊賊深刻，且
   被害人供述內容之可信度亦較應負刑責之竊賊高。從而，證
   人即被害人李淑娥之前揭證詞應堪採信，被告分別於附表編
   號1、2所載之時間、地點、方法，二次進入李淑娥之住處竊
   得附表編號1、2「竊得物品」欄所示財物得手之事實，已堪
   認定。被告事後改口所辯「伊沒有在附表編號1所載之時間竊
   取丁○○住處內財物，伊在附表編號2所載之時間進入丁○○
   住處行竊時，仿勞力士男錶只有偷一個、戒指只有偷二個，
   並沒有偷得其餘之現金一萬元、項鍊三條、墜子十個。」云
   云，無非事後矯飾之詞，自不足取。
2、被告已於96年1月23日、96年2月8日接受檢察官偵訊時，坦認
   「伊有於95年12月12日下午1時許侵入乙○○住處行竊」之事
   實（見偵查卷第58、94頁）。其次，證人即被害人乙○○已
   迭於檢察官偵訊及本院審理時結證「我的住宅失竊二次。我
   在95年12月12日6時許出門上班，當日晚間7時許回家就發現
   遭竊走硬幣二萬元、手機一支、中國農民銀行提款卡一張、
   羅東鎮農會提款卡一張、MP3一台、黃金手鍊一條、阿瘦皮鞋
   面額五百元禮卷二張。我在95年12月13日6時許出門上班，當
   日下午1時許回家就發現遭竊走新竹貨運鑰匙圈一個、天珠手
   鍊一條、李淑琴身分證影本一張、黑色背包一個。小偷二次
   都是從二樓冷氣窗口進入，冷氣口有裝冷氣，空隙的部分我
   用木板遮住，小偷是移開木板從冷氣口進入。第一次失竊後
   ，我有將木板封回去。我不知道小偷是在何時進入住處行竊
   。第二次遭竊時我去報案，我向警察說失竊二次，並說二次
   分別失竊什麼東西。我第一天發現失竊的時候，當然會找東
   西，怎麼可能會讓東西放在包包裡面，讓被告在第二天把包
   包帶走。」等語綦詳（見偵查卷第53至54頁、本院卷第89至9
   2頁），並有其所出具之贓物認領保管單一紙及竊案現場相片
   二張在卷可稽。再者，依前所述，被害人對於自己家中財物
   失竊之次數及內容記憶較為深刻，其證言內容之可信度亦較
   高。從而，證人即被害人乙○○之前揭證詞應堪採據，被告
   分別於附表編號3、4所載之時間、地點、方法，二次進入乙○○之住處竊得附表編號3、4「竊得物品」欄所示財物得手
   之事實，已堪認定。被告事後改口所辯「伊在附表編號3所載
   之時間進入乙○○住處後，把東西放在包包內，但並沒有把
   東西帶走，伊係在附表編號4所載之時間進入乙○○住處內竊
   得財物，但並沒有竊得現金二萬元及黃金手鍊一條。」云云
   ，顯屬卸責之語，自不足採信。
3、被告已於96年1月23日、96年2月8日接受檢察官偵訊時，坦認
   「伊有於95年12月28日4時許，由腐蝕之木窗進入戊○○工廠
   內行竊，其中包括竊得宏宜公司空白支票一張。」之事實（
   見偵查卷第59、94、95頁）。其次，證人即被害人戊○○已
   迭於檢察官偵訊及本院審理時結證「宏宜公司位於宜蘭縣冬
   山鄉○○路○段298號之工廠很大，原本我沒有發現小偷進入
   ，是萬泰銀行羅東分行通知我有一個年輕人拿一張二十五萬
   元的支票提兌，我到派出所報案支票遭盜領後，警察通知我
   到派出所領回失竊物品，我才發現我保管的東西失竊了。我
   是在95年12月27日晚間8時許下班的，下班前東西還沒有失竊
   。我失竊的東西包括皮帶圈二個、義務員登錄證一個、謝澤
   銘身分證影本一張、謝道明身分證影本一張、戊○○身分證
   影本一張、紫外線燈一個、萬泰銀行提款卡一張、仿勞力士
   手錶一只、黃金戒指二只、珍珠手鍊一條、宏宜公司空白支
   票（付款銀行：萬泰商業銀行）一張。我的支票一本是50張
   ，我開票時都會在支票票頭紀錄開票給何人，竊案發生後發
   現，有一個票頭是空白的，且有人持支票在95年12月28日到
   銀行提兌，所以我知道有一張支票被撕下取走。由所留下支
   票本的票頭，可以看出那張失竊支票的票號是CX0000000、付
   款帳戶是宏宜公司000000000號帳戶。當時支票與其他失竊的
   東西都是一起放在抽屜內同時被偷走。後來我到工廠去看，
   發現竊賊是把工廠旁邊的鐵窗、木窗一起扳開，從窗戶進入
   工廠行竊，那個鐵窗、木窗已經腐朽，用手就可以直接拉開
   來破壞。我不曾把前揭失竊的東西放在一個手提袋內，這些
   東西都是放在同一個抽屜內。根本就沒有被告所講垃圾的事
   情，我怎麼可能把身分證件放在手提袋內，放在燒垃圾的地
   方讓被告撿。」等語綦詳（見偵查卷第54至55頁，本院卷第
   93至96、156至158頁），並有其所出具之贓物認領保管單一
   紙及竊案現場相片二張在卷可稽。再者，依前所述，被害人
   對於自己所保管財物失竊之內容記憶較為深刻，其證言內容
   之可信度亦較高。從而，證人即被害人戊○○之前揭證詞應
   堪採信，被告於附表編號5所載之時間、地點、方法，進入戊○○之工廠竊得附表編號5「竊得物品」欄所示財物得手之事
   實，已堪認定。被告事後改口所辯「伊沒有在附表編號5所載
   之時間、地點、方法，竊取戊○○之財物，除黃金戒指二個
   ，珍珠手鍊一條、空白支票一張外，其餘附表編號5『竊取財
   物』欄所載之物品係伊在戊○○位於宜蘭縣冬山鄉○○路○段
   298號之工廠焚燒垃圾的地方撿到的。」云云，顯然無稽，實
   不足取信。
（三）綜上所述，此部分之事證已臻明確，被告竊盜、侵入住宅
      之犯行均堪予認定，均應依法論科。
三、認定犯罪事實二所憑之依據：
    訊據被告矢口否認有偽造有價證券之犯行，辯稱「伊並沒有
    冒用宏宜公司（負責人陳錫堅）之名義，在宏宜公司所有之
    萬泰銀行羅東分行空白支票上，偽填載發票日95年12月27日
    及面額二十五萬元，並盜蓋宏宜公司（負責人陳錫堅）之印
    章於支票上，而偽造該張支票，也沒有在95年12月28日下午
    2時43分許，與另一名男子拿一張宏宜公司支票到萬泰銀行
    羅東分行提兌。伊沒有偽造及行使偽造有價證券之犯行。」
    云云，然查：
（一）被告於附表編號5所載之時間、地點、方法竊得宏宜公司
      所有票號CX0000000號、付款帳戶宏宜公司000000000號帳
      戶、付款銀行萬泰商業銀行之空白支票一張之事實，業經
      認定在前。
（二）其次，被告已於96年1月23日接受檢察官偵訊時，坦認「
      伊於95年12月28日4時許竊得宏宜公司空白支票一張後，
      伊從戊○○抽屜內取出宏宜公司及其負責人陳錫堅之印章
      蓋在該張支票上，並在支票上填寫發票日95年12月27日、
      金額二十五萬元，伊承認偽造有價證券犯行。」等事實不
      諱（見偵查卷第59頁），核與證人即萬泰銀行羅東分行櫃
      員丙○○於檢察官偵訊及本院審理時結證「95年12月28日
      下午2時43分，有一名像原住民之男子至銀行提示宏宜公
      司發票日95年12月27日、面額二十五萬元之支票一張，要
      提領現金。當時那張支票已經交給我，我有核對過支票上
      的印文與宏宜公司所留存之公司及負責人陳錫堅之印文相
      符，且支票上應記載的日期、金額都已經記載完成。因為
      當時宏宜公司的錢不夠，我聯絡宏宜公司謝先生，謝先生
      說他沒有開這張支票，我要向提示支票的人拿身分證件，
      並請其在支票背面寫資料時，那個人就說他私下找老闆處
      理，然後拿回支票就走了。」之情節（見偵查卷第89至90
      頁、本院卷第152至155頁）、證人戊○○於檢察官偵訊及
      本院審理時結證「是萬泰商業銀行羅東分行通知我有一張
      二十五萬元的支票進來，我去派出所報案支票遭盜領後，
      警察通知我到派出所領回失竊物品，我才發現我保管之宏
      宜公司票號CX0000000號、付款帳戶宏宜公司000000000號
      帳戶、付款銀行萬泰商業銀行之空白支票一張與其他東西
      一起失竊。原本支票本是放在辦公室的抽屜內，大小印鑑
      章也忘了收起來，公司開立支票的大小印鑑章沒有失竊，
      小偷偷了上開支票，並在該支票上偷蓋公司大小印鑑章後
      ，將印鑑章放回原處。我無法確認遭竊的CX0000000號支
      票有無事先蓋平行線。」之情節（見偵查卷第55頁，本院
      卷第93至96、156頁），均相符合。依此，堪認被告確實
      係於95年12月28日4時許竊得宏宜公司所有票號CX0000000
      號、付款帳戶宏宜公司000000000號帳戶、付款銀行萬泰
      商業銀行之空白支票一張後，當場於該支票上盜蓋宏宜公
      司及其負責人陳錫堅之印章，且偽填發票日95年12月27日
      、面額二十五萬元，而偽造完成宏宜公司名義之支票一張
      。被告事後改口辯稱「伊並沒有偽造宏宜公司（負責人陳
      錫堅）名義之支票，伊沒有偽造有價證券之犯行。」云云
      ，顯屬飾卸之語，諉無足取。
（三）再者，被告雖於檢察官偵訊時一度供稱「於96年12月28日
      下午2時43分許，至萬泰商業銀行羅東分行提示前揭偽造
      支票之人為其本人」云云，惟其嗣後改口否認持票前往提
      示之人係其本人，且證人即萬泰銀行羅東分行櫃員丙○○
      於檢察官偵訊及本院審理時復結證「95年12月28日下午2
      時43分拿宏宜公司支票去提示的人，並不是在庭的被告甲○○，因為來提示的人是理平頭，臉圓圓的，眼睛很大，
      皮膚很黑，感覺很像原住民，我與提示支票的人照面約5
      到10分鐘，當時宏宜公司帳戶內的錢不夠，我請他等一下
      ，我去聯絡宏宜公司謝先生。我聯絡票主時，該名男子臉
      色怪怪的。後來謝先生說他沒有開這張支票，我就要向提
      示支票的人拿身分證件，並請他在支票背面寫資料，那名
      男子就說他私下找老闆處理，他拿回支票就走了。那張支
      票沒有劃平行線，也沒有背書，當時提示支票的人，是要
      來我們分行提示支票拿現金。」等語綦詳（見偵查卷第89
      至90頁、本院卷第152至155頁），並有萬泰商業銀行羅東
      分行監視器錄影畫面翻拍相片三十八張在卷可稽。而經本
      院勘驗上開監視器錄影畫面之結果，雖知是一名平頭身穿
      紅衣男子至銀行與行員洽談兌領支票，且該男子之髮型、
      臉型與被告相似，然仍無法確認兌領支票之紅衣男子即為
      被告本人，此有本院96年6月6日勘驗紀錄在卷可稽（見本
      院卷第10 0頁）。因此，本件尚乏證據證明於95年12月28
      日下午2時43分許，至萬泰商業銀行羅東分行提示前揭偽
      造支票之人為被告本人，惟由被告於95年12月28日4時許
      ，偽造完成前揭支票後，旋即於同日下午2時23分許，由
      身著紅衣之真實姓名年籍不詳成年男子「甲男」持該偽造
      之支票前往萬泰商業銀行羅東分行提兌等情，顯可推認係
      被告將其所偽造完成之支票交予「甲男」提兌之事實。另
      由「甲男」至銀行提兌時，在行員與票主聯繫後，「甲男
      」不敢應行員之要求出示身分證件及於支票背面寫身份資
      料，且於發覺有異時，即藉詞取回支票迅速離開銀行等動
      作，亦可推認「甲男」於提兌該支票時，即已知悉該支票
      屬於偽造之不法支票，否則其為何不敢出示證件及留下資
      料以便兌領現金二十五萬元。綜上各情，本件被告於偽造
      完成前揭支票後，與「甲男」基於行使偽造有價證券之犯
      意聯絡，將該偽造支票交由「甲男」持往萬泰商業銀行羅
      東分行提示，而行使該偽造支票之事實，已堪認定。被告
      所辯「伊沒有與另一名男子拿宏宜公司支票到萬泰銀行羅
      東分行提兌，伊沒有行使偽造有價證券之犯行。」云云，
      顯然無據，不足採信。
（四）綜上所述，此部分之事證亦臻明確，被告偽造有價證券並
      持以行使之犯行堪予認定，應依法論科。
四、論罪科刑：
（一）核被告如犯罪事實欄一所載各次竊取財物、侵入住宅之所
      為，分係犯附表「所犯法條」欄及「罪名」欄內所載之竊
      盜罪、侵入住宅罪。又被告前因違反電信法等案件，經本
      院以92年度訴字第340號判決判處有期徒刑八月確定，甫
      於94年2月4日假釋縮刑期滿執行完畢之事實，有卷附之臺
      灣高等法院被告前案紀錄表一件可資參照，其於受有期徒
      刑之執行完畢後，五年以內故意再犯有期徒刑以上之附表
      「所犯法條」欄及「罪名」欄內所載之罪，俱為累犯，均
      應依法加重其刑。
（二）核被告如犯罪事實欄二之所為，係犯刑法第201條第1項之
      偽造有價證券罪。被告盜用印章印文之行為，係偽造有價
      證券之階段行為，不另論罪。被告偽造有價證券後，復持
      以行使，其行使偽造有價證券之低度行為，為偽造有價證
      券之高度行為所吸收，亦不另論罪。被告與真實姓名年籍
      不詳之某成年男子「甲男」間，就上揭行使偽造有價證券
      之犯行，有犯意聯絡及行為分擔，為共同正犯。又被告甫
      於94年2月4日執行有期徒刑完畢之事實，已見前述，其於
      受有期徒刑之執行完畢後，五年以內故意再犯有期徒刑以
      上之本罪，為累犯，應依法加重其刑。
（三）被告所犯上開竊盜罪、侵入住宅罪、偽造有價證券罪間，
      或有相當之時間間隔，或係在不同地點為之，或侵害不同
      之法益，是其犯意各別，行為互殊，均應予分論併罰。
（四）爰審酌被告之素行、智識程度；犯罪之動機、目的、手段
      、各次行竊之手段及所得財物價值；侵入住宅行竊，且偽
      造支票持以行使，損及民眾居住安寧及國家金融秩序，惡
      性非輕；犯後僅已坦承部分竊盜及侵入住宅之犯行，矢口
      否認偽造有價證券等其餘犯行之態度及被害人所受損害等
      一切情狀，暨檢察官、被害人、被告、辯護人就科刑範圍
      所表示之意見後，就偽造有價證券罪部分，量處有期徒刑
      三年十月；另就附表所示之竊盜罪、侵入住宅罪，分別量
      處如附表「宣告刑」欄所示之刑，且均依中華民國九十六
      年罪犯減刑條例第2條第1項第3款規定，予以減刑，減刑
      後之刑期則詳如附表「減刑結果」欄所載。再就附表所示
      竊盜罪、侵入住宅罪減刑後之各罪刑期，與前揭偽造有價
      證券罪所處有期徒刑三年十月，合併定其應執行刑為有期
      徒刑五年，以示警懲。至於發票日為95年12月27日、面額
      為二十五萬元、發票人為宏宜液化石油氣有限公司、票號
      為CX0000000號、付款銀行為萬泰商業銀行之偽造支票一
      張，雖未據扣案，然無證據證明業已滅失，不問是否屬於
      被告所有，仍應依刑法第205條之規定，宣告沒收之。
（五）另公訴人雖以「被告前有施用毒品執行觀察勒戒、強制戒
      治，並經法院判處有期徒刑四月、六月確定之記錄。亦曾
      因違反電信法、偽造文書等案件，法院先後判處有期徒刑
      五月、八月、五月確定之記錄。其於出監先後再犯本件七
      次竊盜犯行，足徵其有犯罪之習慣，僅藉刑之執行尚不足
      以根絕其惡性。」等語，聲請依竊盜犯贓物犯保安處分條
      例第3條第1項第1款之規定，令被告於刑之執行前入勞動
      處所強制工作。惟查：按保安處分係針對受處分人將來之
      危險性所為之處置，以達教化、治療之目的，為刑罰之補
      充制度。我國現行刑法採刑罰與保安處分雙軌制，係在維
      持行為責任之刑罰原則下，為協助行為人再社會化之功能
      ，以及改善行為人潛在之危險性格，期能達成根治犯罪原
      因、預防犯罪之特別目的。是保安處分中之強制工作，旨
      在對嚴重職業性犯罪及欠缺正確工作觀念或無正常工作因
      而習慣犯罪者，強制其從事勞動，學習一技之長及正確之
      謀生觀念，使其日後重返社會，能適應社會生活。竊盜犯
      贓物犯保安處分條例第3條第1項、第2條第4項「十八歲以
      上之竊盜犯、贓物犯，有犯罪之習慣者，得於刑之執行前
      ，令入勞動場所強制工作」、「應執行之刑未達一年以上
      者，不適用本條例」之規定，即係本於保安處分應受比例
      原則之規範，使保安處分之宣告，與行為人所為行為之嚴
      重性、行為人所表現之危險性及對於行為人未來行為之期
      待性相當之意旨而制定，而由法院視行為人之危險性格，
      決定應否令入勞動處所強制工作，以達預防之目的。本件
      情形，依卷附之臺灣高等法院被告前案紀錄表及相關之刑
      事判決書所載，被告雖曾有施用毒品、違反電信法、偽造
      文書、竊盜等犯行，固屬不該，然其所犯施用毒品犯行，
      僅係戕害自身健康之行為，並未直接侵害他人法益，而所
      犯違反電信法、偽造文書、竊盜等犯行之時間，係在92年
      4月以前，雖本次被告再為7次竊盜犯行，惟此距其前次所
      犯竊盜等犯行之時間，已三年之久，尚難據被告以往之犯
      罪前科，即逕認被告有犯竊盜罪之習慣。況被告已供承於
      本件案發當時，伊從事瓦斯分裝及送瓦斯之工作（見本院
      卷第166頁），並無證據證明被告為本案犯行時，係屬無
      業而恃行竊財物等犯罪維生，且依被告係選擇鄰居親友之
      住處、工廠或其他易得手之處所場合行竊，並於竊案現場
      隨手偽造支票，犯罪時間不長，次數亦非甚多，所竊得之
      財物價值不高，所偽造之支票面額不大，所生危害均非鉅
      大等犯罪情節以觀，堪認被告應係因貪小便宜企求不勞而
      獲之心理所致，而隨機犯下本件之竊盜及偽造有價證券等
      犯行，尚難遽以推斷被告係刻意計劃犯案之常習罪犯，本
      院認為本案科以被告應執行有期徒刑五年，應足以盡其罪
      責，且經此刑之執行矯正後，亦足使被告知所警惕，改過
      自新，而可達刑罰制裁之效果，故尚無予宣告強制工作之
      必要，併予敘明。
據上論斷，應依刑事訴訟法第299條第1項前段，刑法第28條、第
201條第1項、第320條第1項、第321條第1項第2款、第306條第1
項、第47條第1項、第51條第5款、第205條，刑法施行法第1條之
1，中華民國九十六年罪犯減刑條例第2條第1項第3款、第7條，
判決如主文。
本案經檢察官吳志成到庭執行職務。
中　　華　　民　　國　　96　　年　　7　　月　 　24  　日
                  刑事第三庭審判長法  官  林惠玲
                  　              法  官  鄧晴馨
                                  法  官  劉家祥
以上正本證明與原本無異。
如不服本判決應於收受本判決後10日內向本院提出上訴書狀，並
應敘述具體理由。若未敘述理由者，應於上訴期間屆滿後20日內
向本院補提理由書狀(均須按他造當事人之人數附繕本)。
                                  書記官  邱淑秋
中　　華　　民　　國　　96　　年　　7 　　月　　27　　日
附錄本案論罪科刑法條全文：
刑法第201條第1項
意圖供行使之用，而偽造、變造公債票、公司股票或其他有價證
券者，處3年以上10年以下有期徒刑，得併科3千元以下罰金。
刑法第320條第1項
意圖為自己或第三人不法之所有，而竊取他人之動產者，為竊盜
罪，處 5 年以下有期徒刑、拘役或 5 百元以下罰金。
刑法第321條第1項第2款
犯竊盜罪而有左列情形之一者，處6月以上、5年以下有期徒刑：
二  毀越門扇、牆垣或其他安全設備而犯之者。
刑法第306條第1項
無故侵入他人住宅、建築物或附連圍繞之土地或船艦者，處 1 年
以下有期徒刑、拘役或 3 百元以下罰金。
